臺灣士林地方法院民事裁定　　　　　　 100年度聲再字第8號
再審聲請人　安抵航空貨運代理有限公司
法定代理人　陳玉明
再審相對人　正貫貿易股份有限公司
法定代理人　曾堂嘉
　　　　　　王青雲
　　　　　　王碧霞
上列當事人間給付運費事件，再審聲請人對於中華民國99年9 月
2 日本院99年度再易字第2 號確定裁定聲請再審，本院裁定如下
：
    主    文
再審之聲請駁回。
再審聲請費用由再審聲請人負擔。
    理    由
一、按解散之公司除因合併、分割或破產而解散外，應行清算，
    公司法第24條定有明文。又股份有限公司之清算，除公司法
    或章程另有規定或股東會另選清算人外，應以董事為清算人
    ，再公司清算人於執行職務範圍內，為公司負責人，亦為公
    司法第322 條第1 項、第8 條第2 項所明定。本件再審相對
    人正貫貿易股份有限公司（下稱正貫公司）業於民國96年10
    月16日解散，該公司並無章程另有規定或股東會另選清算人
    情事，依據前開說明，應以全體董事為清算人進行清算，是
    再審相對人之全體董事曾嘉堂、王青雲、王碧霞應為法定清
    算人，即法定代理人，合先敘明。
二、聲請再審意旨略以：鈞院99年9 月2 日99年度再易字第2號
    裁定，駁回再審聲請人安抵航空貨運代理有限公司（下稱安
    抵公司）於99年2 月10日就98年度再易字第7 號裁定所提再
    審之聲請，駁回理由僅僅以「再審事件所爭執之內容相同，
    顯係以同一事由，對於駁回再審之訴之確定裁定，更行提起
    再審，則依據前揭民事訴訟法第502 條、第507 條之規定，
    再審原告之再審之訴，難謂合法，不能准許，應駁回再審原
    告之再審之訴」。惟本案之訴訟主體為對97年3 月17日鈞院
    96年度簡上字第179 號確定判決所提起，本案相關的繫屬，
    鈞院所為之裁定與判決，有其延續審查性，再審聲請人歷次
    再審之聲請理由陳述，各項攻擊防禦方法有其延續審查性，
    未見法院斟酌調查證據，再審聲請人前就鈞院96年度簡上字
    第179 號確定判決所提之再審之訴，經鈞院於98年2 月6 日
    以同一案號即97年度再易字第8 號案件受理，分別以判決、
    裁定駁回，此誤判已有違背法令之具體情事，惟貴院歷次的
    裁判，未先就貴院誤判的責任事件作更正裁判，再審聲請人
    ，當然以同一事由，更行提起再審聲請，鈞院屢次均未予斟
    酌調查，顯有適用法規錯誤、判決理由矛盾，其判決當然違
    背法令；且按民事訴訟法第496 條第1 項第13款所謂當事人
    發見未經斟酌之證物或得使用該證物，對於有利於再審聲請
    人之該項索賠帳單的電子郵件，至今仍未予以斟酌調查，顯
    有違背法令之具體事實。爰對原裁定不服，依法聲請再審。
    聲明：(一)原確定裁定廢棄；(二)再審相對人應給付再審聲請人
    美金1 萬1 千816 元2 角，及自93年4 月6 日起迄清償日止
    ，按年息4%計算之利息。
三、按再審之訴，法院認無再審理由，判決駁回後，不得以同一
    事由，對於原確定判決或駁回再審之訴之確定判決，更行提
    起再審之訴，民事訴訟法第498 條之1 定有明文。又再審之
    訴不合法者，法院應以裁定駁回之，民事訴訟法第502 條第
    1 項亦有明定。上開規定，於對確定裁定聲請再審時，依民
    事訴訟法第507 條規定準用之。
四、經查：
(一)、再審聲請人安抵公司前對再審相對人正貫公司提起給付運費
    之民事訴訟，經本院內湖簡易庭以96年度湖簡字第337 號判
    決駁回後，再審聲請人不服而提起上訴，復經本院以96年度
    簡上字第179 號判決駁回上訴。嗣再審聲請人對該事件提起
    再審之訴，經本院認其訴狀內同時指摘96年度簡上字第17 9
    號確定判決及96年度湖簡字第337 號判決，而分別以97年度
    再易字第8 號判決駁回對96年度簡上字第179 號確定判決之
    再審之訴，及以97年度再易字第8 號裁定駁回對96年度湖簡
    字第337 號判決之再審之訴。嗣再審聲請人針對97年度再易
    字第8 號判決提起再審之訴，經本院認無理由而以98年度再
    易字第4 號判決駁回再審之訴，再審聲請人不服而又提起再
    審之訴，經本院認不合法而以98年度再易字第7 號裁定駁回
    再審之訴，再審聲請人不服而復聲請再審，經本院認不合法
    而以99年度再易字第2 號裁定駁回再審聲請，再審聲請人不
    服而再聲請再審，即本件100 年度聲再字第8 號聲請再審事
    件；另再審聲請人針對97年度再易字第8 號裁定聲請再審，
    經本院認不合法而以98年度再易字第5 號裁定駁回再審聲請
    ，再審聲請人不服而又聲請再審，經本院認無理由而以98年
    度聲再字第6 號裁定駁回再審聲請等情，業據本院調取各該
    案卷宗查核在案；
(二)、再審聲請人固以本院99年度再易字第2 號確定裁定有再審理
    由，而為本件再審之聲請。惟查：
１、再審聲請人前於本院99年度再易字第2 號聲請再審意旨，乃
    指摘：本院97年度再易字第8 號再審事件，先後於98年2 月
    6 日分別依民事訴訟法第502 條第1 項規定以裁定駁回，及
    依同條第2 項規定以判決駁回，有同法第496 條第1 項第1
    款適用法規顯有錯誤之再審事由存在，而本院98年度再易字
    第4 號判決，未採納再審聲請人所述之理由，自屬誤判，又
    本院97年度再易字第8 號、98年度再易字第4 號再審判決，
    就再審聲請人所提出之電子郵件即應為96年度簡上字第179
    號判決裁判基礎之證物未經斟酌部分，仍未予以斟酌調查，
    顯有違背法令之具體事實，而本院98年度再易字第7 號裁定
    認再審聲請人之主張與98年度再易字第4 號係同一事由，以
    再審聲請為不合法而裁定駁回，乃適用法規顯有錯誤、理由
    矛盾、違背法令；
２、又再審聲請人於本件之聲請再審意旨，復指摘本院97年度再
    易字第8 號事件分別以判決、裁定駁回其再審為違背法令，
    及就再審聲請人指摘未調查斟酌索賠帳單電子郵件部分，仍
    未予以斟酌調查，顯有違背法令之具體事實，而本院99年度
    再易字第2 號裁定認再審聲請人之再審理由為同一事由，以
    再審聲請為不合法而裁定駁回之，乃適用法規顯有錯誤、理
    由矛盾、違背法令；
３、觀諸前述再審聲請人於99年度再易字第2 號及本件聲請再審
    事件，所爭執之實質內容，核屬相同，顯係以同一事由，對
    於駁回再審聲請之確定裁定，更行聲請再審。再審聲請人雖
    復質稱本案之訴訟主體為對97年3 月17日鈞院96年度簡上字
    第179 號確定判決所提起，歷次聲請理由陳述及各項攻擊防
    禦方法，有其延續審查性，再審聲請人當然以同一事由，更
    行提起再審聲請云云，然按再審之目的，原在匡正確定終局
    裁判之不當，以保障當事人之權益，惟為避免當事人以同一
    事由對於原確定裁判或駁回再審之確定裁判，一再提起再審
    ，致浪費司法資源，自應予以限制（民事訴訟法第498 條之
    1 立法意旨參照），提起再審係對於已確定之裁判聲明不服
    之方法，當嚴加限制，以防濫行提起，輕易動搖已確定之裁
    判。本件再審聲請人前已聲請再審而受裁判，其再以同一事
    由更行聲請再審，揆諸上開說明，顯有害於裁判之穩定性，
    於法自有未合。
五、從而，本件聲請再審為不合法，依民事訴訟法第507 條準用
    同法第498 條之1 、第502 條第1 項規定，應予駁回。
六、爰依法裁定如主文。
中    華    民    國   100    年    8     月    24    日
                  民事第一庭  審判長法  官  俞慧君
                                    法  官  陳燁真
                                    法  官  孫曉青
以上正本證明與原本無異。
本件裁定不得抗告。
中    華    民    國   100    年    8     月    24    日
                                    書記官  詹佳佩